【裁判字號】    90,抗,593
【裁判日期】    900830
【裁判案由】    沒入保證金
【裁判全文】
臺灣高等法院臺中分院刑事裁定                        九十年度抗字第五九三號
    抗 告人 即
    具  保  人  乙○○
    被      告  甲○○
右列抗告人因沒入保證金案件，不服臺灣台中地方法院中華民國九十年七月十七日裁
定（九十年度聲字第二八三一號）提起抗告，本院裁定如左：
      主    文
抗告駁回。
      理    由
一、本件抗告意旨略以：本案確定後，臺灣台中地方法院檢察署檢察官所簽發之執行
    傳票均向被告甲○○之戶籍地及居所地台中市南屯區○○○街一二二之一號七樓
    兩地送達，被告甲○○於送達至戶籍地之執行傳票均有收受，且每次都有具狀聲
    請暫緩執行，而未獲准許，最後接奉執行傳票命抗告人應於九十年五月二十九日
    下午三時帶同受刑人甲○○到署執行，否則即沒入保證金十三萬元，抗告人通知
    受刑人甲○○後，即刻於九十年五月二十五日再具狀向台中地檢署聲請延緩執行
    ，同日亦具狀向臺灣高等法院臺中分院聲請再審，台中地檢署於九十年六月一日
    發函通知受刑人甲○○所請並無法定停止執行原因，不予准許。受刑人甲○○於
    接奉台中地檢署不予准許延緩執行之公函後，於九十年六月五日再速請立法委員
    黃義交國會辦公室撰擬陳情書，再向台中地檢署陳情，台中地檢署於九十年六月
    十一日發函覆立法委員黃義交，主旨：本署九十年度執字第一○○五號詹明峰等
    詐欺案件，現因臺灣高等法院臺中分院審理其等判決確定詐欺罪聲請再審案件，
    向本署調卷中，本件執行案件，俟該院檢還案卷時再行依法處理。結果受刑人甲
    ○○聲請再審之案件，臺灣高等法院臺中分院於九十年六月二十七日以九十年度
    聲再字第一三六號裁定再審之聲請駁回。台中地檢署於何時接獲退還之上開案卷
    不得而知，但卻未依法處理，如再發執行傳票命令受刑人甲○○應於何時到署接
    受執行，否則將沒入保證金，顯然於法有違。受刑人甲○○自始至終戶籍地均在
    台中縣太平市○○街一四九巷九號，並居住該地，平日在新光三越百貨股份有限
    公司設有專櫃，每日上班早出晚歸，從未逃亡藏匿，有鄰居可以為證，台中地檢
    署未予詳察，率爾認定受刑人甲○○逃匿，顯有誤會等語。
二、經查抗告人及被告均收到台灣台中地方法院檢察署檢察官之執行通知，被告經拘
    提亦未到案，被告於九十年五月二十五日聲請延緩執行，亦經台灣台中地方法院
    檢察署於九十年六月一日函覆所請並無法定停止原因，不予准許，聲請再審亦經
    本院於九十年六月二十七日裁定駁回，被告於九十年七月六日收受該裁定，仍拒
    不到案執行，檢察官乃依法聲請裁定沒入保證金，原審審酌上情及檢附之證據，
    依刑事訴訟法第一百十八條第一項、第一百二十一條第一項裁定沒入抗告繳納之
    保證金新台幣十三萬元，核無不當，抗告人前開抗告，並無理由，應予駁回。
三、據上論結，應依刑事訴訟法第四百十二條，裁定如主文。
中      華      民      國      九十       年     八      月    三十    日
                                臺灣高等法院臺中分院刑事第九庭
                                      審判長法  官  陳  筱  珮
                                            法  官  古  金  男
                                            法  官  康  應  龍
右正本證明與原本無異。
不得再抗告。
                                            書記官  黃  薰  慧
中      華      民      國      九十     年     八      月   三十一   日
                                                                        Ｉ


司法院資訊處製作；財團法人民間司法改革基金會備份。
